臺灣桃園地方法院刑事判決　　　　　　 100年度訴字第1030號
公　訴　人　臺灣桃園地方法院檢察署檢察官
被　　　告　宋美妹
選任辯護人　何文雄律師
上列被告因偽造文書案件，經檢察官提起公訴（100 年度偵字第
12588 號），被告於本院審理程序中就被訴事實為有罪之陳述，
經本院告知簡式審判程序意旨，並聽取公訴人、被告及辯護人之
意見後，本院合議庭裁定由受命法官依簡式審判程序獨任審理，
茲判決如下：
    主  文
宋美妹犯行使偽造私文書罪，處有期徒刑參月，如易科罰金，以
新臺幣壹仟元折算壹日，偽造之「宋淑嬌」署押壹枚沒收。又犯
行使偽造私文書罪，處有期徒刑參月，如易科罰金，以新臺幣壹
仟元折算壹日，偽造之「宋淑嬌」署押壹枚沒收。應執行有期徒
刑伍月，如易科罰金，以新臺幣壹仟元折算壹日。緩刑貳年。偽
造之「宋淑嬌」署押共貳枚沒收。
    事實及理由
一、宋美妹曾為國泰人壽保險股份有限公司（下稱國泰公司）業
    務員，熟知保險業務，其鄰居李彩珍為其客戶。宋美妹為慫
    恿李彩珍借款以參與投資，基於行使偽造私文書之犯意，於
    民國98年6 月26日某時，在桃園縣中壢市○○路770 巷87之
    10號住處，未經李彩珍之女宋淑嬌同意，向目不識丁之李彩
    珍謊稱持其為要保人之保險單向國泰公司貸款將無生損害於
    被保險人宋淑嬌，致李彩珍信以為真，任由宋美妹在李彩珍
    向國泰公司保單借款借據被保險人簽名之欄位上，偽簽「宋
    淑嬌」之署押。宋美妹隨於同日偕同李彩珍持上開借據向國
    泰公司辦理保單借款，致國泰公司承辦人員誤以為係宋淑嬌
    本人之署押，而將相關申請資料送審核後，核撥保單貸款新
    臺幣（下同）150 萬元予李彩珍，致生損害於國泰公司核撥
    貸款之正確性；宋美妹復為慫恿李彩珍借款以參與投資，再
    基於行使偽造私文書之犯意，於99年5 月3 日某時，在其上
    開住處，未經宋淑嬌同意，再度以上開說詞向李彩珍誆稱，
    致李彩珍信以為真，任由宋美妹在李彩珍向國泰公司保險單
    借款約定書被保險人簽名之欄位上，偽簽「宋淑嬌」之署押
    。宋美妹隨於同日偕同李彩珍持上開約定書向國泰公司辦理
    保單借款，致國泰公司承辦人員誤以為係宋淑嬌本人之署押
    ，而將相關申請資料送審核後，核撥保單貸款200 萬元予李
    彩珍，致生損害於國泰公司核撥貸款之正確性。案經宋淑嬌
    訴由臺灣桃園地方法院檢察署檢察官偵查起訴。
二、證據名稱：
  (一)被告宋美妹於本院審理中之自白。
  (二)證人即告訴人宋淑嬌於偵查中之證述。
  (三)證人李彩珍於偵查及本院審理時之證述。
  (四)國泰公司保單借款借據及保險單借款約定書影本各1份。
三、核被告所為，係犯刑法第216 條、第210 條之行使偽造私文
    書罪。被告所涉偽造署押行為係偽造私文書之部分行為，而
    偽造私文書之低度行為復為行使偽造私文書之高度行為所吸
    收，均不另論罪。被告所為2 次行使偽造私文書罪間，犯意
    各別，行為互異，應予分論併罰。爰審酌被告犯罪之動機、
    目的、智識程度、犯罪後坦承犯行之態度，以及並未圖得不
    法利益等一切情狀，就被告所犯2 罪分別量處有期徒刑3 月
    ，再定其應執行之刑為有期徒刑5 月，並於定刑前、後依刑
    法第41條第1 項前段規定諭知均得易科罰金併其折算標準。
    末查被告前未曾受有期徒刑以上刑之宣告，有臺灣高等法院
    被告前案紀錄表在卷可按，被告坦承犯行，深具悔意，其經
    此教訓，當知警惕而無再犯之虞，本院綜核各情，所宣告之
    刑，認以暫不執行為適當，併予宣告緩刑2 年，以啟自新。
四、被告偽造國泰公司保單借款借據及保險單借款約定書2 紙上
    「宋淑嬌」簽名共2 枚，均屬偽造之署押，應依刑法第219
    條之規定，不問屬於犯人與否，均予宣告沒收。另按被告所
    偽造之上開文書，既非被告所有，且已交付於被害之國泰公
    司收受，除偽造文書上偽造之署押，應依刑法第219 條予以
    沒收外，依同法第38條第3 項之規定，即不得再對各該文書
    諭知沒收（最高法院43年台上字第747 號判例意旨參照）。
五、應適用之法條：刑事訴訟法第299 條第1 項前段、第273 條
    之1 第1 項、第310 條之2 、第454 條第1 項，刑法第216
    條、第210 條、第51條第5 款、第219 條、第41條第1 項前
    段、第74條第1 項第1 款。
六、如不服本判決，得自收受送達之翌日起10日內向本院提出上
    訴狀（應附繕本），其未敘述上訴理由者，應於上訴期間屆
    滿後20日內補提理由書狀於本院，上訴於臺灣高等法院。
本案經檢察官蕭永昌到庭執行職務。
中    華    民    國  100     年    12    月    22    日
                  刑事第十三庭法  官  葉韋廷
以上正本證明與原本無異。
如不服本判決應於收受判決後10日內向本院提出上訴書狀，並應
敘述具體理由。其未敘述上訴理由者，應於上訴期間屆滿後20日
內向本院補提理由書( 均須按他造當事人之人數附繕本) 「切勿
逕送上級法院」。
                              書記官  鄭敏如
中    華    民    國   100    年    12    月    26    日
附錄本案論罪科刑法條：
中華民國刑法第216條
（行使偽造變造或登載不實之文書罪）行使第210 條至第215 條
之文書者，依偽造、變造文書或登載不實事項或使登載不實事項
之規定處斷。
中華民國刑法第210條
（偽造變造私文書罪）偽造、變造私文書，足以生損害於公眾或
他人者，處5 年以下有期徒刑。